Ada Yajahuanca

UX- Designer







993622459



adayc@hotmail.com



Las flores de Villa MZ C lote 16 San Juan de Miraflores

SOBRE MÍ

Soy UX Designer de Laboratoria y Bachiller en Administración de negocios internacionales. Considero a la investigación como un medio fundamental para encontrar las necesidades de los usuarios y satisfacerlas. Es por ello que deseo especializarme en UX Research.

IDIOMAS

Portugués

Inglés





HERRAMIENTAS













FORMACIÓN ACADÉMICA

Laboratoria

UX Designer (Setiembre 2017-Actualidad)

Universidad Nacional Mayor de San Marcos

Administración de Negocios Internacionales (Marzo 2012-Diciembre 2016)

Instituto Superior "Norbert Wiener"

Computación e Informática. (Marzo 2006 – Marzo 2009)

CONGRESOS

MARKETING SUMMIT 2016

"Trends & challenges in the digital era" Universidad Pacifico (Octubre - 2016)

REFERENCIAS PERSONALES

MBA. Víctor (Senior **Project** Acuña, Manager – Telefónica del Perú S.A.)

Celular: 998450018

Mg. Tenorio Guadalupe, Walter (Analista Senior de Investigación - IPSOS Perú)

EXPERIENCIA LABORAL

IPSOS Perú S.A. - (01/2016 a 04/2017)

Loyalty - Asistente de investigación

- Elaboré Reportes e informes acerca de los principales indicadores de desempeño acerca de la satisfacción del servicio con el cliente
- ✓ Coordiné con las diversas áreas internas para la realización de estudios (sistemas, procesamiento, encuestadores)
- √ Visité a clientes acerca de los estudios de investigación de mercados.

Telefónica del Perú S.A.- (06/2014 a 12/2015)

Gerencia de Customer Experience - Practicante

- ✓ Analicé de reportes e informes acerca de los principales KPI's y CTQ's
- ✓ Coordiné con las agencias de investigación de mercados (IPSOS, Inmark, Lumini) para realizar focus group y encuestas.
- ✓ Elaboré diseños muestrales y cuestionarios para estudios de mercado

Amauta Consultores - (11/2009 a 05/2010)

Área de Sistemas – UI/Front-end Developer

- ✓ Desarrollé páginas web con CSS empleando Adobe Dreamweaver
- ✓ Empleé programas de diseño gráfico como Photoshop y Fireworks
- ✓ Programé en PHP y JavaScript.

Universidad Wiener- (03/2009 a 11/2009)

Biblioteca Central - Asistente de Biblioteca

- ✓ Orienté a los alumnos respecto a consultas y préstamos de material.
- ✓ Organicé y mantuve el material bibliográfico.

SIMATION S.A.C.- (12/2008 a 02/2009)

Área de sistemas - Programadora

- ✓ Desarrollé software con Visual Basic.
- ✓ Coordiné los requerimientos de programación con los usuarios finales











